臺灣士林地方法院刑事判決
111年度審金訴字第1070號
公  訴  人  臺灣士林地方檢察署檢察官
被      告  林璟宇



上列被告因詐欺等案件，經檢察官提起公訴（111年度撤緩偵字
第46號），被告於本院準備程序時就被訴事實為有罪陳述，經本
院合議庭裁定由受命法官獨任改行簡式審判程序審理，並判決如
下：
    主  文
林璟宇犯三人以上共同詐欺取財罪，處有期徒刑壹年。
    事實及理由
一、本案被告林璟宇所犯者為死刑、無期徒刑、最輕本刑為3年
    以上有期徒刑以外之罪，且非高等法院管轄之第一審案件，
    而被告於本院準備程序時就被訴事實為有罪之陳述，經告知
    簡式審判程序之旨，並聽取被告及檢察官之意見後，本院裁
    定改行簡式審判程序。又依刑事訴訟法第273條之2、同法第
    159條第2項之規定，簡式審判程序不適用傳聞法則有關限制
    證據能力之相關規定，合先敘明。
二、本件犯罪事實、證據及適用之法條，除補充被告林璟宇於本
    院之自白為證據外，其餘均引用起訴書之記載（如附件）。
三、爰審酌被告不思以正途賺取錢財，貪圖不勞而獲，竟擔任詐
    欺集團車手工作，且製造金流之斷點，掩飾、隱匿詐欺犯罪
    所得，造成犯罪偵查困難，助長詐欺及洗錢犯罪風氣，危害
    交易秩序及社會治安，及其犯後坦承犯行，已與告訴人劉湘
    誼以新臺幣（下同）10萬元達成調解，但僅賠償5萬2千元，
    尚有4萬8千元未賠償，有調解筆錄及告訴人陳報狀在卷可參
    ，衡以其在本案之前無前科之素行，有臺灣高等法院被告前
    案紀錄表足憑、本案犯罪之動機、手段、與詐欺集團之分工
    及參與情節、告訴人遭詐騙之財物、所生危害、其就洗錢部
    分自白，符合洗錢防制法第16條第2項減刑要件，兼衡其自
    陳高職畢業之智識程度、未婚、無子女、現為土地開發的員
    工之家庭生活及經濟狀況等一切情狀，量處如主文所示之刑
    。　　　
四、查被告因本案取得報酬2萬元，業據被告於警詢時供承在卷
    ，此為其犯罪所得，惟其業已賠償告訴人5萬2千元，已如前
    述，倘再就其上開犯罪所得宣告沒收、追徵，有過苛之虞，
    爰依刑法第38條之2第2項規定，不予宣告沒收、追徵。
五、依刑事訴訟法第273條之1第1項、第299條第1項前段、第310
    條之2、第454條第2項，判決如主文。
六、如不服本判決，得自判決書送達後20日內，具狀向本院提起
    上訴。
本案經檢察官陳韻中提起公訴，檢察官郭季青到庭執行職務。
中　　華　　民　　國　　111 　年　　12　　月　　21　　日
                  刑事第十一庭法  官  李世華
以上正本證明與原本無異。
如不服本判決應於收受判決後20日內向本院提出上訴書狀，並應
敘述具體理由；其未敘述上訴之理由者，應於上訴期間屆滿後20
日內向本院補提理由書（均須按他造當事人之人數附繕本），切
勿逕送上級法院。因疫情而遲誤不變期間，得向法院聲請回復原
狀。
                              書記官  吳琛琛
中　　華　　民　　國　　111 　年　　12　　月　　21　　日
附錄本案論罪科刑法條全文：
洗錢防制法第14條
中華民國刑法第339條之4
附件
臺灣士林地方檢察署檢察官起訴書
                                   111年度撤緩偵字第46號
　　被　　　告　林璟宇　男　23歲（民國00年0月00日生）
　　　　　　　　　　　　住宜蘭縣○○鄉○○○路000巷0號
　　　　　　　　　　　　居新北市○○區○○街00號4樓
　　　　　　　　　　　　國民身分證統一編號：Z000000000號
上列被告因詐欺案件，已經偵查終結，認應提起公訴，茲將犯罪
事實及證據並所犯法條分敘如下：
　　　　犯罪事實
一、林璟宇於民國109年7月間某日，透過微信通訊軟體結識真實
    姓名年籍不詳之3人以上詐欺集團成員，明知該詐欺集團成
    員所提供之工作機會乃係坊間俗稱為「車手」之詐騙集團工
    作，竟為賺取報酬，意圖為自己不法之所有，基於與該詐騙
    集團成員基於3人以上共同詐欺取財及洗錢之犯意聯絡，由
    詐騙集團成員於109年7月9日以電話向劉湘誼佯稱其先前網
    路購物設定有誤，須匯款以解除設定云云，致劉湘誼陷於錯
    誤，於當日晚間8時5分、16分匯款計新臺幣（下同）13萬31
    06元至詐騙集團成員所指定之國泰世華商業銀行帳號000000
    000000號帳戶內。林璟宇依指示於同日晚間8時10分、11分
    ，前往臺北市○○區○○○路000號便利商店，持該詐騙集團成員
    提供之上開國泰世華商業銀行帳號提款卡，以自動櫃員機提
    領計9萬9000元後，交予不詳詐騙集團成員。嗣劉湘誼察覺
    有異，始悉受騙。
二、案經劉湘誼訴由臺北市政府警察局大同分局報告偵辦。
　　　　證據並所犯法條
一、證據清單及待證事實：
編號 證據名稱 待證事實 1 被告林璟宇於警詢及偵查中之供述 佐證被告於上開時、地提款之事實。 2 證人即告訴人劉湘誼於警詢、偵查中證述 佐證告訴人遭詐騙之事實。 3 卷附國泰世華商業銀行帳號000000000000號帳戶交易明細表、被告提款之監視器影像翻拍照片 佐證被告於上開時、地提款之事實。 
二、核被告所為，係犯犯刑法第339條之4第1項第2款之3人以上
    犯詐欺取財、洗錢防制法第14條第1項之洗錢等罪嫌。被告
    與該詐欺集團成員間，有犯意聯絡及行為分擔，為共同正犯
    。再被告係以同一行為涉犯加重詐欺與洗錢等罪名，應論以
    想像競合犯，請從一重之加重詐欺取財罪處斷。
三、依刑事訴訟法第251條第1項提起公訴。
　　此　致
臺灣士林地方法院
中　　華　　民　　國　 111　 年　  10 　　月　  7    日                               檢察官 陳韻中
本件正本證明與原本無異　　　　　
中　　華　　民　　國　 111　  年　  10　   月　 11    日
　　　　　                    書記官 林秀玉